【裁判字號】    98,易,51
【裁判日期】    980327
【裁判案由】    傷害
【裁判全文】
臺灣屏東地方法院刑事判決                98年度易字第51號
公  訴  人  臺灣屏東地方法院檢察署檢察官
被      告  乙○○
            丙○○
            甲○○
上列被告因傷害案件，經檢察官提起公訴（97年度偵字第2705號）
，本院判決如下：
    主  文
丙○○、甲○○被訴傷害公訴不受理。
乙○○被訴傷害甲○○部分公訴不受理。
    理  由
一、公訴意旨略以：被告乙○○於民國96年10月12日14時許，在
    屏東縣枋山鄉○○村○○ ○○○道工程工地，因工作之爭執
    ，對其同事丁○○心生不滿，竟基於傷害之犯意，徒手毆打
    丁○○，致丁○○受有左眼周鈍挫傷併上下眼瞼瘀青等傷害
    （此部分傷害犯行本院另以簡易判決處刑）。另一名在場同
    事被告甲○○見狀乃趨前勸架，而與被告乙○○發生口角，
    竟基於傷害之犯意，出拳毆打乙○○，致被告乙○○受有頭
    部外傷、右手大拇指挫傷、右大腿挫傷。此時，被告乙○○
    之父被告丙○○在旁見狀，竟另與被告乙○○基於共同傷害
    之犯意聯絡，一起出手毆打被告甲○○，被告丙○○並隨手
    抓取工地內之水泥磚塊，猛烈敲擊被告甲○○頭部，致被告
    甲○○受有雙眼結膜下出血、腦挫傷、頭部撕裂傷、臉挫傷
    、雙側眼眶挫傷併瘀青及腫脹、左側眼眶骨骨折等傷害。被
    告甲○○頭部遭敲擊後，另基於傷害之犯意，將被告丙○○
    壓制在地上，致被告丙○○受有右手肘、右小腿擦傷及背部
    挫傷等傷害，因認被告乙○○、丙○○、甲○○均涉犯刑法
    第277 條第1 項傷害罪。
二、按告訴乃論之罪，告訴人於第一審辯論終結前，得撤回其告
    訴；又告訴經撤回者，法院應諭知不受理之判決，刑事訴訟
    法第238條第1項，及第303條第3款定有明文。
三、本件被告乙○○、丙○○、甲○○因傷害案件，經檢察官提
    起公訴，認被告3 人係犯刑法第277 條第1 項之傷害罪。依
    同法第287 條前段之規定，須告訴乃論。茲本院於審理中據
    告訴人即被告乙○○、丙○○均聲請撤回對被告甲○○之告
    訴，告訴人即被告甲○○亦聲請撤回對被告乙○○、丙○○
    之告訴，揆諸前開說明，爰就其經告訴人撤回告訴部分，均
    不經言詞辯論，逕為諭知不受理之判決。另就公訴意旨同案
    起訴被告乙○○傷害丁○○部分，則另以簡易判決處刑，附
    此敘明。
四、據上論斷，應依刑事訴訟法第303 條第3 款、第307 條，判
    決如主文。
中    華    民    國    98    年    3     月    27    日
                  刑事第二庭    法  官  陳松檀
以上正本證明與原本無異。
如不服本判決應於收受判決後10日內向本院提出上訴書狀，並
應敘述具體理由；其未敘述上訴理由者，應於上訴期間屆滿後
20日內向本院補提理由書（均須按他造當事人之人數附繕本）
「切勿逕送上級法院」。
中    華    民    國    98    年    3     月    27    日
                                書記官  黃佳惠


司法院資訊處製作；財團法人民間司法改革基金會備份。
